ACORDAO-COMPLETO-2409077

ACÓRDÃO DE RELAÇÃO

ACÓRDÃO DE RELAÇÃO 4937/2020 ATA 13/2020 - SEGUNDA CÂMARA

Acórdão 4937/2020-TCU-Segunda Câmara
Cuidam os autos da prestação de contas ordinária da Universidade Federal do Paraná (UFPR) relativa ao Exercício Financeiro de 2004.
Considerando que a unidade técnica propõe levantar o sobrestamento dos presentes autos e reduzir o seu rol de responsáveis;
Considerando que o rol de responsáveis constante destes autos não atende ao estipulado no art. 10 da IN-TCU 63/2010;
Considerando que os processos sobrestantes ainda não possuem perspectivas para serem julgados;
Considerando que o art. 5º, inciso LXXVIII, da Constituição Federal consagra o Princípio da Duração Razoável do Processo;
Considerando que a decisão definitiva em processo de contas não é fato impeditivo para aplicação de multa ou imposição de débitos em outros processos, salvo se a matéria for examinada de forma expressa e conclusiva no respectivo processo de contas;
Considerando que, em princípio, somente o responsável Carlos Augusto Moreira Junior (XXX.164.169-XX) pode ser impactado pelas decisões que vierem a ser proferidas nos processos sobrestantes;
Considerando, por fim, que existe a possibilidade de, no momento do julgamento das presentes contas, decidir-se pelo sobrestamento das contas do responsável mencionado no considerando anterior;
Os Ministros do Tribunal de Contas da União ACORDAM, por unanimidade, de acordo com o parecer emitido nos autos, em:
a) levantar o sobrestamento dos presentes autos, determinado por meio do Acórdão 7429/2013-TCU-Segunda Câmara; e
b) com fundamento na IN-TCU 63/2010 e DN-TCU 178/2019, arrolar como responsáveis a priori nesta prestação de contas tão somente os dirigentes de nível estratégico da Universidade, a saber, o Reitor, o Vice-reitor e os Pró-reitores, sem prejuízo de incluir outros não relacionados inicialmente, nos termos da Lei 8.443/1992.
1. Processo TC-Processo 014.382/2005-5 (PRESTAÇÃO DE CONTAS - Exercício: 2004) 
	1.1. Apensos: Processo 016.108/2017-5 (SOLICITAÇÃO) ; Processo 017.629/2007-4 (TOMADA DE CONTAS ESPECIAL) ; Processo 004.973/2017-8 (SOLICITAÇÃO) ; Processo 003.962/2004-9 (REPRESENTAÇÃO) ; Processo 006.272/2007-5 (REPRESENTAÇÃO) .
	1.2. Responsáveis: Antônio Carlos Carneiro (XXX.411.059-XX) ; Antônio Neris de Souza (XXX.914.919-XX) ; Carlos Augusto Moreira Junior (XXX.164.169-XX) ; Durval Eduardo Pacheco de Carvalho (XXX.532.679-XX) ; Giovanni Loddo (XXX.161.319-XX) ; Governo do Estado do Paraná (76.416.940/0001-28) ; Hamilton Costa Junior (XXX.489.909-XX) ; Jacir de Oliveira Morais (XXX.156.449-XX) ; Júlio Cezar Martins (XXX.997.397-XX) ; Laryssa Martins Born (XXX.567.629-XX) ; Lisana Kátia Schmitz Santos (XXX.867.429-XX) ; Maria Tarcisa Silva Bega (XXX.115.809-XX) ; Nivaldo Eduardo Rizzi (XXX.706.879-XX) ; Paulo Roberto Chamecki (XXX.569.409-XX) ; Prefeitura Municipal de Curitiba - PR (76.417.005/0001-86) ; Rita de Cássia Lopes (XXX.327.999-XX) ; Sinditest (68.700.806/0001-26) ; Valdo José Cavallet (XXX.797.119-XX) ; Vilson Kachel (XXX.259.209-XX) ; Zaki Akel Sobrinho (XXX.063.759-XX) .
	1.3. Entidade: Universidade Federal do Paraná.
	1.4. Relator: Ministro Vital do Rêgo.
	1.5. Representante do Ministério Público: não atuou.
	1.6. Unidade Técnica: Secretaria de Controle Externo da Educação (SecexEducação) .
	1.7. Representação legal: não há.
	1.8. Determinações/Recomendações/Orientações: não há.

Segunda Câmara

Universidade Federal do Paraná.

Antônio Carlos Carneiro (XXX.411.059-XX); Antônio Neris de Souza (XXX.914.919-XX); Carlos Augusto Moreira Junior (XXX.164.169-XX); Durval Eduardo Pacheco de Carvalho (XXX.532.679-XX); Giovanni Loddo (XXX.161.319-XX); Governo do Estado do Paraná (76.416.940/0001-28); Hamilton Costa Junior (XXX.489.909-XX); Jacir de Oliveira Morais (XXX.156.449-XX); Júlio Cezar Martins (XXX.997.397-XX); Laryssa Martins Born (XXX.567.629-XX); Lisana Kátia Schmitz Santos (XXX.867.429-XX); Maria Tarcisa Silva Bega (XXX.115.809-XX); Nivaldo Eduardo Rizzi (XXX.706.879-XX); Paulo Roberto Chamecki (XXX.569.409-XX); Prefeitura Municipal de Curitiba - PR (76.417.005/0001-86); Rita de Cássia Lopes (XXX.327.999-XX); Sinditest (68.700.806/0001-26); Valdo José Cavallet (XXX.797.119-XX); Vilson Kachel (XXX.259.209-XX); Zaki Akel Sobrinho (XXX.063.759-XX).

ACORDAO-COMPLETO-2558006

Acórdão de Relação 8700/2022 - Primeira Câmara

Acórdão de Relação

Primeira Câmara

ACORDAO-COMPLETO-2418336

Acórdão de Relação 7869/2020 - Primeira Câmara

VITAL DO RÊGO

não há.

Não atuou.

PRESTAÇÃO DE CONTAS (PC)

Secretaria de Controle Externo da Educação (SecexEducação).